【裁判字號】    92,交簡上,4
【裁判日期】    920411
【裁判案由】    過失傷害
【裁判全文】
臺灣基隆地方法院刑事判決                          九十二年度交簡上字第四號
    上  訴  人  臺灣基隆地方法院檢察署檢察官
    上  訴  人  甲○○
    即  被  告
右列上訴人因被告過失傷害案件，不服本院基隆簡易庭九十一年度基交簡字第六０三
號，中華民國九十一年十二月三十日第一審簡易判決（聲請案號：臺灣基隆地方法院
檢察署九十一年度偵字第一三０九號），提起上訴，本院管轄之第二審合議庭判決如
左：
    主  文
上訴駁回。
甲○○緩刑貳年。
    事實及理由
一、本案經本院審理結果，認原審簡易判決以被告係犯刑法第二百八十四條第一項前
    段之過失傷害罪，判處有期徒刑四月，如易科罰金以三百元折算一日，其認事用
    法及量刑均無不當，應予維持，並引用原審簡易判決書所記載之事實、證據及理
    由。
二、檢察官上訴意旨略以：被告甲○○之過失行為造成告訴人丙○○嚴重受傷，原審
    僅量處被告有期徒刑四月，如易科罰金以三百元折算一日，顯屬輕縱，且被告並
    非自首，原審爰依刑法第六十二條之規定，酌減被告刑責，亦有未洽云云。被告
    上訴意旨略以：原審量處有期徒刑四月過重，請求減輕云云。
三、經查，被告甲○○於九十年十一月二十八日上午八時二十分左右，駕駛車號ＣＶ
    〡六四三七號自用小客車，自基隆市八堵區往台北縣汐止市方向行駛，途經基隆
    市七堵區新、舊台五線交叉路口左轉時，應注意汽車行駛時，駕駛人應注意車前
    狀況，並隨時採取必要之安全措施，且依當時情形，又無不能注意之情事，竟疏
    於注意貿然左轉，而與對向直行而來，由告訴人丙○○所騎乘車號ＨＸ二〡六九
    六號機車發生擦撞，致告訴人受有左側鎖骨粉碎性骨折、左側第二、三、四、五
    肋骨骨折及左髖鈍傷合併皮下血腫之傷害，被告於有偵查犯罪職權之警員到達車
    禍現場尚不知何人為肇事者之際，表明其駕車肇事之經過並願接受裁判等情，業
    據告訴人丙○○指訴綦詳，復有道路交通事故調查報告表、現場相片、勘驗筆錄
    、會勘相片及告訴人之診斷證明書等文件附卷可稽，被告亦自承其欲左轉時，已
    發現告訴人所騎乘之機車，且被告車輛受損處，係位於前方保險桿，告訴人之機
    車受損處，係在機車中段部位，顯見告訴人應在被告車前被撞及，不論告訴人本
    身是否與有過失，被告亦應對車禍肇事負責，按「汽車行駛時，駕駛人應注意車
    前狀況及兩車併行之間隔，並隨時採取必要之安全措施」，道路交通安全規則第
    九十四條第三項定有明文，被告駕車自應注意上述道路交通安全規定，且依當時
    路況，又無不能注意之情形，竟疏不注意，以致肇事使人受傷，被告顯有過失。
    且被告過失駕駛行為，與告訴人之受傷間，具有相當因果關係，是被告過失傷害
    犯行，罪證明確，洵堪認定。被告肇事後，在未為任何有偵查犯罪職權之公務員
    發覺前，即向到達事故現場處理之員警乙○○自首犯行，此節亦據證人乙○○在
    本院審理中結證屬實，被告符合刑法第六十二條前段有關自首之規定，自應依法
    減輕其刑。
四、核被告所為，係犯刑法第二百八十四條第一項前段之過失傷害罪。被告肇事後，
    在未為任何有偵查犯罪職權之公務員發覺前，即向到達事故現場處理之員警自首
    犯行，符合刑法第六十二條前段有關自首之規定，應依法減輕其刑。原審審酌被
    告過失情節、犯罪後態度及告訴人之傷勢非輕等一切情狀，量處有期徒刑四月，
    並諭知易科罰金之折算標準，其認事用法並無違誤，量刑亦屬恰當，應予維持，
    檢察官與被告上訴分別指摘原審簡易判決不當，為無理由，應予駁回。
五、惟本院審酌被告前未曾受有期徒刑以上刑之宣告，有台灣高等法院被告全國前案
    紀錄表附卷可稽，本件被告更在本院審理中與告訴人達成民事和解，被告此次犯
    犯又係過失所犯，本院認本件刑之宣告，已足收警惕之效，因認所處之刑，以暫
    不執行為適當，併予宣告緩刑二年，用啟自新。
據上論斷，應依刑事訴訟法第四百五十五條之一第一項、第三項、第三百六十八條、
第三百七十三條，刑法第七十四條第一款，判決如主文。
本案經檢察官熊南彰到庭執行職務。
中      華      民      國    九十二    年      四      月     十一     日
                                  臺灣基隆地方法院刑事第三庭
                                      審判長法  官  林  火  炎
                                            法  官  王  慧  惠
                                            法  官  王  福  康
右正本證明與原本無異。
本件判決不得上訴。
                                            書記官  李  國  豪
中      華      民      國    九十二    年      四      月     十一     日


司法院資訊處製作；財團法人民間司法改革基金會備份。
